【裁判字號】    91,易,496
【裁判日期】    920213
【裁判案由】    違反家庭暴力防治法等
【裁判全文】
臺灣嘉義地方法院刑事判決                          九十一年度易字第四九六號
    公  訴  人  臺灣嘉義地方法院檢察署檢察官
    被      告  甲○○  男四十.
右列被告因違反家庭暴力防治法案件，經檢察官提起公訴（九十一年度偵字第四八八
五號、第五三七八號、第五六二二號）及移送併辦（九十二年度偵字第三四二號），
本院判決如左：
    主  文
甲○○連續違反台灣嘉義地方法院於民國九十一年六月二十日以九十一年度家護字第
一六零號裁定所核發「甲○○不得對乙○○○實施身體或精神上不法侵害、不得直接
或間接騷擾乙○○○、應於九十一年七月一日中午十二時前遷出乙○○○嘉義縣布袋
鎮○○里○○路十六號住居所並將全部鑰匙交付乙○○○、並應遠離該住所至少一百
公尺」之保護令，累犯，處有期徒刑壹年參月。又服用酒類不能安全駕駛動力交通工
具而駕駛，累犯，處有期徒刑參月；應執行有期徒刑壹年參月。
    事  實
一、甲○○前於民國八十七年間，因犯竊盜罪，經經台灣高等法院台南分院以八十八
    年度少連上易字第一零七二號判處有期徒刑九月確定；又因違反懲治走私條例，
    經台灣高等法院台南分院以八十九年度上訴字第一四三三號判決判處有期徒刑一
    年確定；經聲請定執行刑由台灣高等法院台南分院以九十年度聲字第四六六號裁
    定定應執行有期徒刑一年七月確定，並於九十年五月十七日送監執行，於九十一
    年三月八日執行完畢；隨後又於九十一年間，又犯妨害自由案件，經本院簡易庭
    於九十一年七月十日以九十一年度簡字第六五七號判處有期徒刑三月確定。
二、甲○○猶不知悔改，其與乙○○○係夫妻，互為家庭成員，然因前曾對乙○○○
    為家庭暴力行為，經乙○○○向本院家事法庭聲請後，業已於九十一年六月二十
    日以九十一年度家護字第一六號民事通常保護令裁定命甲○○自裁定日起一年
    內「不得對乙○○○實施身體或精神上不法侵害、直接或間接騷擾等行為，並應
    於九十一年一日中午十二時前遷出乙○○○位於嘉義縣布袋鎮○○里○○路十六
    號之住居所（下簡稱乙○○○住所），並將全部鑰匙交付乙○○○；且應遠離上
    址至少一百公尺」，竟仍基於違反上開保護令之概括犯意：（一）先於九十一年
    七月十九日九時五十分許，違反命其應保持乙○○○住處一百公尺以上距離之保
    護令，擅自回到乙○○○住處而違反前開保護令，經乙○○○報警為警在該住宅
    四樓房間內查獲；（二）又於九十一年八月八日凌晨二時許，再度至乙○○○住
    處內客廳對乙○○○恐嚇稱「是妳害我被判徒刑要繳罰金，妳要替我繳罰金，負
    責我沒事，不然誰害我，我就要殺死妳，我才要進去關」等語，致乙○○○心生
    畏懼，甲○○隨後並強行停留在屋內飲酒，嗣於當日十五時三十分許飲完之際，
    竟持酒瓶、尚點燃之菸蒂丟擲乙○○○而為騷擾之不法侵害，經乙○○○報警後
    當場查獲；（三）復於九十一年一月五日十時三十分許違反上開保護令擅自回到
    乙○○○住處，出言恐嚇稱：「如果你不跟我睡覺，我要讓你死、活不到明天」
    等語，致乙○○○心生畏懼而報警處理，經警到場查獲。
三、甲○○另於九十一年八月十三日二十一時四十分，因服用酒類，已不能安全駕駛
    動力交通工具，竟仍騎乘車牌號碼ＭＴＴ--八三號重機車之動力交通工具，沿
    嘉義縣東石鄉○○村○○○道路騎乘，因未戴安全帽駕駛車輛違規經警攔檢並當
    場測試其呼氣酒精濃度，經測試值高達一點零八ＭＧ／Ｌ而致生公共危險。
四、案經乙○○○訴由嘉義縣警察局布袋分局、嘉義縣警察局朴子分局報請台灣嘉義
    地方法院檢察署檢察官偵查起訴。
    理  由
一、關於前揭事實欄二所示違反家庭保護令部分：訊據被告甲○○對於右揭事實欄二
    所示三次違反家庭保護令之犯行均坦承不諱（見本院九十二年二月六日審理筆錄
    ），核與告訴人乙○○○於警訊時之指訴情節相符，並有扣案破碎之酒瓶一只可
    稽；而甲○○因前曾對乙○○○為家庭暴力行為，經乙○○○向本院民事庭聲請
    、業已於九十一年六月二十日以九十一年度家護字第一六號核發民事通常保護
    令裁定命甲○○自裁定日起一年內「不得對乙○○○實施身體或精神上不法侵害
    、直接或間接騷擾等行為，並應於九十一年七月一日中午十二時前遷出乙○○○
    位於嘉義縣布袋鎮○○里○○路十六號之住居所，並將全部鑰匙交付乙○○○；
    且應遠離上址至少一百公尺」一情，亦有該裁定附卷可佐，被告違反保護令之犯
    行，事證明確堪以認定。
二、關於前揭事實欄三所示公共危險部分：訊據被告甲○○矢口否認有公共危險之犯
    行，辯稱：其雖有喝酒，但並沒有騎機車云云；惟查：被告於為警攔撿後，經警
    協同到警局製作筆錄時即已坦稱：「我於九十一年八月十三日下午二十一時四十
    分許東石鄉○○村○○○道路，騎車號ＭＴＴ０８３號重機車因未戴安全帽被警
    方攔截」，「（問：警方於九十一年八月十三日二十二時十分警方對你進行酒側
    測試值為一點零八毫克，是否為你本人所吹氣？）是我本人所吹氣。」等語（見
    警卷第一頁至第二頁），被告嗣後於偵查中與本院訊問時固均極力否認有騎機車
    之行為，然被告卻無法說明若當時其未騎機車，則為何警員會對其實施吐氣酒精
    含量測試？又若果如其所述，為何該機車會在現場？而被告亦坦稱攔檢之員警與
    其並不認識，且該警訊筆錄係出於自己之意志而為陳述（見本院九十二年二月六
    日審理筆錄），其嗣後又翻異前詞，顯係事後畏罪避就之詞，不足採信，此外，
    復有被告經酒測測試條一紙附於警卷可資佐證，其確有飲用酒類而騎乘機車之行
    為，堪以認定。
三、核被告前開事實欄二所示，係犯家庭暴力防治法第五十條第一項之罪、刑法第三
    百零五條之恐嚇罪，公訴人漏引恐嚇罪法條根據，應予更正；而被告先後三次為
    違反家庭保護令之行為，時間緊接，所為構成要件相同，顯係基於概括犯意，係
    連續犯，應論以一罪，並加重其刑；又被告關於前開事實欄二（二）、（三）所
    犯恐嚇罪、違反保護令罪，係一行為同時觸犯二罪名，應從一重違反保護令罪論
    處；而被告前開事實欄三所示，係犯刑法第一百八十五條之三飲用酒類駕駛動力
    交通工具罪；而被告所犯飲用酒類駕駛動力交通工具罪、違反保護令罪，構成要
    件互殊，犯意各別，應分論併罰；又查：被告甲○○前於八十七年間，因犯竊盜
    罪，經台灣高等法院台南分院以八十八年度少連上易字第一零七二號判處有期徒
    刑九月確定；又因違反懲治走私條例，經台灣高等法院台南分院以八十九年度上
    訴字第一四三三號判決判處有期徒刑一年確定；經聲請定執行刑由台灣高等法院
    台南分院以九十年度聲字第四六六號裁定定應執行有期徒刑一年七月確定，並於
    九十年五月十七日送監執行，於九十一年三月八日執行完畢；隨後又於九十一年
    間，又犯妨害自由案件，經本院簡易庭於九十一年七月十日以九十一年度簡字第
    六五七號判處有期徒刑三月確定一情，有其全國前案查註紀錄錶在卷可佐，其於
    有期徒刑執行完畢後五年內再犯本件有期徒刑以上刑之罪，為累犯，應依刑法第
    四十七條加重其刑；爰審酌被告犯罪之目的、手段，犯罪時所受之刺激及其品性
    、生活狀況、智識程度、犯罪所生之損害，及犯罪後態度等一切情狀，量處如主
    文所示之刑，並定其應執行之刑。
四、末按被告關於併案部分（九十二年度偵字第三四二號）犯行【即前開事實欄所示
    二（三）部分】，與前開業經起訴審理認定有罪部分之犯行，有連續犯之裁判上
    一罪關係，應為起訴效力所及，本院已經一併審酌並加以裁判，併此敘明。
據上論斷，應依刑事訴訟法第二百九十九條第一項前段，家庭暴力防治法第五十條第
一款、第二款、第四款，刑法第十一條前段、第五十五條、第五十六條、第三百零五
條、第一百八十五條之三、第五十一條第五款，罰金罰鍰提高標準條例第一條前段，
判決如主文。
本案經檢察官李文和到庭執行職務。
中    華    民    國      九十二      年      二      月    十三      日
                                      臺灣嘉義地方法院刑事第三庭
                                          法  官      黃  國  益
右正本證明與原本無異。
如不服本判決，應於判決送達後十日內，向本院提出上訴狀。
中    華    民    國      九十二      年      二      月    十三      日
                                          書記官      林  柑  杏
附錄法條：
中華民國刑法第三百零五條
以加害生命、身體、自由、名譽、財產之事，恐嚇他人致生危害於安全者
，處二年以下有期徒刑、拘役或三百元以下罰金。
中華民國刑法第一百八十五條之三
服用毒品、麻醉藥品、酒類或其他相類之物，不能安全駕駛動力交通工具
而駕駛者，處一年以下有期徒刑、拘役或三萬元以下罰金。
家庭暴力防治法第五十條
違反法院依第十三條、第十五條所為之下列裁定者，為本法所稱之違反保
護令罪，處三年以下有期徒刑、拘役或科或併科新台幣十萬元以下罰金︰
一  禁止實施家庭暴力行為。
二  禁止直接或間接騷擾、接觸、通話或其他連絡行為。
三  命遷出住居所。
四  遠離住居所、工作場所、學校或其他特定場所。
五  命完成加害人處遇計畫：戒癮治療、精神治療、心理輔導或其他治療
    、輔導。


司法院資訊處製作；財團法人民間司法改革基金會備份。
